臺灣南投地方法院民事簡易裁定
111年度投簡字第15號
上  訴  人  巫炳村  
被  上訴人  台新國際商業銀行股份有限公司

法定代理人  尚瑞強  
上列當事人間代位分割遺產事件，上訴人對於民國111年2月18日
本院第一審判決，提起上訴，裁定如下：
    主  文
本件第二審訴訟標的價額核定為新臺幣28萬6,184元。
上訴人應於本裁定送達翌日起5日內，補繳第二審裁判費新臺幣4
,635元，逾期未補繳，即裁定駁回上訴。    
    理  由
一、按提起民事第二審上訴，應依民事訴訟法第77條之16第1項
    規定繳納裁判費，此為必須具備之程式。復提起上訴，有應
    繳而未繳裁判費者，原第一審法院應定期間命其補正，如不
    於期間內補正者，原第一審法院應以裁定駁回之，民事訴訟
    法第442條第2項定有明文，前揭規定於簡易訴訟程序之上訴
    程序亦有準用，此觀同法第436條之1第3項自明。又民法第1
    164條所定之遺產分割，既係以遺產為一體，整個的為分割
    ，並非以遺產中各個財產之分割為對象，則於分割遺產之訴
    ，其訴訟標的價額及上訴利益額自應依全部遺產於起訴時之
    總價額，按原告所佔應繼分比例定之（最高法院104年度台
    抗字第787號民事裁定意旨參照），不因被告或原告提起上
    訴而有所歧異。而債權人代位債務人對第三債務人起訴，代
    位權僅為債權人對於債務人與第三債務人間之權利義務關係
    ，並非構成訴訟標的之事項，是計算其訴訟標的價額，應就
    債務人與第三債務人間之權利義務關係定之（最高法院93年
    度台抗字第696號及109年度台抗字第1171號裁定意旨參照）
    。
二、查上訴人對於本院於民國111年2月18日所為第一審判決，於
    111年3月25日具狀提起上訴，未繳納第二審裁判費。本件訴
    訟係被上訴人以巫炳坤、巫俊賢、巫孟潔、巫祐豪、巫曼蓉
    及上訴人為被告，主張代位分割被代位人巫美鈴繼承被繼承
    人陳雪杏所遺留如附表一所示之遺產。而本院第一審對於被
    上訴人於第一審之主張全部准許，上訴人提起上訴並聲明廢
    棄第一審判決。第查附表之遺產價額為新臺幣（下同）143
    萬0,920元，而被代位人巫美鈴應繼分比例為5分之1，是原
    告代位巫美鈴分割所得獲致之利益為28萬6,184元（計算式1
    ,430,920〔15〕）28萬6,184元，揆諸前揭實務見解意旨，
    本件第二審訴訟標的亦應核定為28萬6,184元，應徵第二審
    裁判費4,635元。爰限上訴人應於本裁定送達翌日起5日內，
    補繳第二審裁判費4,635元，逾期未補繳，即裁定駁回上訴
    。
三、依民事訴訟法第436條之1第3項、第442條第2項前段，裁定
    如主文。
中　　華　　民　　國　　111 　年　　4 　　月　　18　　日
                  南投簡易庭  法  官  林彥宇
附表：
編號 不動產標的      面積（㎡） 權利範圍 價額（新臺幣）  縣市 鄉鎮市區 地段 地號 建號 性質    1 南投縣 信義鄉 人倫段 9之9  土地 3,466 全部 97萬0,480元 2    9之48   935  26萬1,800元 3    9之89   134  3萬7,520元 4    9之90   39  1萬0,920元 5     2 建物   15萬0,200元 備註： 編號5所示建物之門牌號碼為南投縣○○鄉○○巷00○0號         合計143萬0,920元 
以上為正本係照原本作成。
如不服本裁定關於核定訴訟標的價額部分，應於裁定送達後10日
內向本院提出抗告狀，並繳納抗告費新臺幣1,000元（如委任律
師提起抗告，請注意民事訴訟法施行法第9條規定）；其餘關於
命補繳裁判費部分，不得抗告。
中　　華　　民　　國　　111 　年　　4 　　月　　18　　日
                              書記官  藍建文